# 处置长投后，为实现内部交易的收入怎么处理？

提问人：wx_5dd64a02bb9e 时间：2020-08-19 14:37:00
甲和乙都是A集团下控制的子公司（假设全资控股）,甲在 2018 年以 100 元的价格将一批存货卖给乙，成本是 70 元。
而 2019 年，A企业将乙公司出售了，出售价格为X元。请问 2019 年合并分录怎么做？

回答人：chenyiwei
A处置乙公司股权后，该项内部未实现损益的标的资产也一并对外处置，所以原先未实现的内部交易损益在处置乙公司股权之日实现。该项实现的影响体现在处置日的留存收益中，即抵销分录为：借：年初未分配利润，贷：投资收益。